【裁判字號】    95,上易,1743
【裁判日期】    951003
【裁判案由】    竊盜
【裁判全文】
臺灣高等法院刑事判決                95年度上易字第1743號
上  訴  人  臺灣板橋地方法院檢察署檢察官
被      告  乙○○
                    現另案於臺北監獄臺北分監執行中
上列上訴人因被告竊盜案件，不服臺灣板橋地方法院95年度易字
第326號，中華民國95年6月30日第一審判決（起訴案號：臺灣板
橋地方法院檢察署95年度偵字第2190號，併案審理案號：臺灣板
橋地方法院檢察署95年度偵字第10252號），提起上訴，本院判
決如下：
    主  文
原判決撤銷。
乙○○連續攜帶兇器毀壞門扇夜間侵入住宅竊盜，處有期徒刑柒
月。扣案之十字型扳手壹支、螺絲起子一把，沒收。
    事  實
一、乙○○前因詐欺及違反毒品危害防制條例等案件，經法院分
    別判處有期徒刑六月、七月及五月確定，並經法院裁定應執
    行有期徒刑一年八月確定，嗣於民國（下同）94年9月23日
    因縮短刑期假釋出監，且假釋付保護管束應於95年9月14日
    假釋期滿（尚不構成累犯）。乙○○於假釋期間，基於意圖
    為自己不法所有之概括犯意，連續為下述竊盜犯行：
(一)、乙○○於95年（起訴書誤為94年，應予以更正）1月15日晚
    上7 時許，攜帶其所有客觀上足以對人之生命、身體構成威
    脅而可供兇器使用之十字型扳手一支，前往臺北縣三重市○
    ○○路145巷30號四樓甲○○住宅，以該扳手破壞該大門門
    鎖後，開啟大門侵入甲○○住宅，竊取甲○○所有之皮包一
    個（內有現金新臺幣（下同）六十五元及鑰匙一串），得手
    後，欲逃離現場之際，在該址之樓梯間為甲○○發覺後，報
    警處理，為警當場起出該皮包（內有現金六十五元及鑰匙一
    串），並扣得該扳手，始查知上情（起訴之95年度偵字第21
    90號，下稱第一案）。
(二)、乙○○於95年4月14日6時30分許，在臺北縣蘆洲市○○○道
    第84號停車格，與同案被告鄭雅丰（另行聲請簡易判決處刑
    ）共同基於意圖為自己不法所有之犯意聯絡，由乙○○持其
    所有客觀上足供兇器使用之螺絲起子，破壞林萬流所有，現
    由林逸蓁使用之車號G2-9808號自用小客車之右前車門鎖，
    欲竊取上開車輛，而同案被告鄭雅丰則在旁把風，嗣為曾長
    森發現，並報警處理，經警實施圍捕，當場查獲乙○○及同
    案被告鄭雅丰，並扣得螺絲起子一把（併案之95年度偵字第
    2190號，下稱第二案）。
二、案經由臺北縣警察局三重分局報請臺灣板橋地方法院檢察署
    檢察官偵查起訴與移送併案審理。
    理  由
一、被告乙○○於警詢、偵查及原審、本院坦承第一案與第二案
    之事實，且查：
(一)、本件認定事實所引用之本件卷內所有卷證資料（包含人證與
    文書證據、物證等證據），並無證據證明係公務員違背法定
    程序所取得，又本件被告以外之人被害人甲○○、林逸蓁與
    共犯鄭雅丰於審判外之陳述，亦無刑事訴訟法第159條之1至
    之3所規定之不得作為證據之情形，且卷內之文書證據，亦
    無刑事訴訟法第159條之4之顯有不可信之情況與不得作為證
    據之情形，則依刑事訴訟法第159條至159條之5之規定，本
    件認定事實所引用之本件卷證所有證據（包含人證與文書證
    據、物證等證據），均認為有證據能力，合先敘明。
(二)、第一案部分被告乙○○坦承之詞，核與被害人甲○○於警詢
    指訴之情節相符，並有贓物認領保管單乙紙、現場照片及扣
    案物品照片四幀附卷可稽，且有扣案之十字型扳手一支可資
    佐證。第二案部分被告乙○○坦承之詞，核與被害人林逸蓁
    與共犯鄭雅丰於警詢所陳情節相符，且有現場照片及扣案物
    品照片十二幀附卷，與扣案之螺絲起子一把可資佐證。是被
    告之自白核與事實相符，堪以採信。
(三)、綜上，本件事證明確，被告犯行堪以認定，應予依法論科。
二、論罪科刑部分：
(一)、被告犯罪行為後，刑法於94年1月7日修正，同年2月2日公布
    ，95年7月1日施行。關於連續犯之規定業已廢止，應依數罪
    併罰之規定分論併罰，經比較新舊法之結果，以行為時即舊
    法所規定之連續犯論以一罪較有利於被告，則依現行刑法第
    2條第1項前段規定，自應適用行為時法。
(二)、按刑法第321條第1項第3款之攜帶兇器竊盜罪，係以行為人
    攜帶兇器竊盜為其加重條件，此所謂兇器，其種類並無限制
    ，凡客觀上足對人之生命、身體、安全構成威脅，具有危險
    性之兇器均屬之，且祇須行竊時攜帶此種具有危險性之兇器
    為已足，並不以攜帶之初有行兇之意圖為必要，最高法院79
    年度台上字第5253號判決要旨參照。是本案扣得之十字型扳
    手一支與螺絲起子一把係由金屬打造，質地堅硬，為足以殺
    傷人生命、身體之器械，乃屬具有危險性之兇器甚明。而毀
    壞構成門扇之一部之電動鎖及喇叭鎖，係毀壞門扇之行為，
    毀壞附加於門上之掛鎖，則屬毀壞安全設備（83年度台上字
    第3856號參照）。被告於第一案部分持可供兇器使用之十字
    型扳手一支，破壞臺北縣三重市○○○路145巷30號四樓甲
    ○○住宅大門門鎖，開啟大門侵入住宅竊盜，係毀壞門扇之
    行為。故核被告第一案所為，係犯刑法第321條第1項第1、
    第2、第3款之加重竊盜罪。核被告第二案所為，係犯刑法第
    321條第1項第3款之加重竊盜罪。被告上開第二案犯行與起
    訴之第一案犯罪時間緊接，手段相同，所犯罪名又同一，顯
    基於概括之犯意反覆為之，為連續犯，屬裁判上之一罪，以
    一罪論，並加重其刑（82年度台上字第2384號參照），且依
    審判不可分原則，該第二案應為起訴之第一案效力所及，檢
    察官亦併案審理，應一併審酌。
(三)、原審予被告論罪科刑固非無見，惟查：(一)、被告第一案犯行
    之時間為95年1月15日晚上7時許，原審判決誤為94年1月15
    日晚上7時許。(二)、被告係毀壞門扇竊盜，原判決誤為毀壞
    安全設備竊盜。(三)、被告第二案犯行與起訴之第一案犯罪時
    間緊接，手段相同，所犯罪名又同一，顯基於概括之犯意反
    覆為之，為連續犯，屬裁判上之一罪。依審判不可分原則，
    該第二案應為起訴之第一案效力所及。原審未及斟酌審判，
    容有未洽，是檢察官上訴意旨以原審判決未及審酌第二案，
    指摘原判決不當，即有理由，則原判決既有可議，自應將原
    判決予以撤銷改判。
(四)、爰審酌被告前因詐欺及違反毒品危害防制條例等案件，經法
    院分別判處有期徒刑六月、七月及五月確定，並經法院裁定
    應執行有期徒刑一年八月確定，嗣於94年9月23日因縮短刑
    期假釋出監，且假釋付保護管束應於95年9月14日假釋期滿
    （尚不構成累犯）在案，此有被告前案紀錄表在卷可參，是
    素行不良，且其正值青壯之年，竟不知進取，徒思不勞而獲
    ，竊取他人財物，顯見欠缺尊重他人財物之觀念，兼衡其犯
    罪之動機、目的、手段、智識程度，及所竊取財物之價值、
    所生損害均尚屬輕微，且經被害人領回失竊財物，以及犯罪
    後坦承犯行，態度尚可等一切情狀，量處有期徒刑柒月。扣
    案之十字型扳手一支與螺絲起子一把，為被告所有並供本件
    犯罪所用之物乙節，業據被告供明在卷，應可認定，爰依刑
    法第38條第1項第2款之規定，併予宣告沒收。
據上論斷，應依刑事訴訟法第369條第1項前段、第364條、第299
條第1項前段，刑法第321條第1項第1款、第2款、第3款、第56條
（修正前）、第38條第1項第2款，判決如主文。
本案經檢察官黃全祿到庭執行職務。
中    華    民    國    95    年    10   月    3    日
                  刑事第十二庭  審判長法  官  蔡永昌
                                      法  官  陳榮和
                                      法  官  施俊堯
以上正本證明與原本無異。
不得上訴。
                                      書記官  陳彥蕖
中    華    民    國    95    年    10   月    3    日
附錄本案論罪科刑法條全文：
中華民國刑法第321條第1項
犯竊盜罪而有左列情形之一者，處六月以上、五年以下有期徒刑
：
一、於夜間侵入住宅或有人居住之建築物、船艦或隱匿其內而犯
    之者。
二、毀越門扇、牆垣或其他安全設備而犯之者。
三、攜帶兇器而犯之者。
四、結夥三人以上而犯之者。
五、乘火災、水災或其他災害之際而犯之者。
六、在車站或埠頭而犯之者。
前項之未遂犯罰之。


司法院資訊處製作；財團法人民間司法改革基金會備份。
